# 关于务报告附注中应收票据的披露事项

提问人：13916077517 时间：2020-04-30 15:33:08
请教各位，上市公司财务报表附注中应收票据需要披露“期末公司因出票人未履约而将应收票据转应收账款的情况”，这里为什么披露的是一个“期末”的金额，而不是“发生额”？例如：公司与某客户之间的款项结算并不是一笔笔对应的，在 1 月末应收某客户 200 万元，客户作为出票人开具了 6 个月到期的票据 100 万元，故 200 万元中 100 万元转入了应收票据。2-7月期间公司与客户还有正常的交易来往，新增了 50 万元应收账款，收到回款 80 万元。 7 月末，客户未履约承兑票据， 100 万元的债权又转入了应收账款。8-12月公司与客户之间又新增了 50 万元应收账款，收到回款 80 万元，那么在 12 月 31 日这个时点，“期末公司因出票人未履约而将应收票据转应收账款的情况”应该是多少呢？

回答人：chenyiwei
我理解这是因为俺期末时点数更好地反映特定时点上的风险敞口余额。即期末时点上仍然存在的由应收票据转回形成的应收账款的余额。在无法一一对应的情况下，可按先进先出法原则确定。